# 如何理解并购前的评估在确定商誉中的作用？

提问人：wx_5db98c8dd8e1 时间：2019-11-26 06:30:23
这句话应当如何理解？“对于注册会计师而言，应当建议企业管理层在购买日进行以合并对价分摊为目的评估或值，用于识别可辨认净资产，确认商誉价值，不能直接用收购定价的评估结果作为买日确认可辨认净资产价值的依据。”

回答人：chenyiwei
在实务中，并购交易的价格通常基于对标的股权按市场法或者收益法估值，但这两种方法只能得出股权整体估值，不能确定被收购方的单项可辨认资产、负债的公允价值，不能满足购买日进行企业合并会计处理的需要，故还需要以购买日为基准日进行 “购买对价分摊” 评估。
虽然在购买日前的基准日评估中，很多时候会同时进行资产基础法评估，但实务中该项评估很多时候在识别和计量无形资产方面存在缺陷，不能达到《企业会计准则解释第 5 号》第一条的要求，因此在购买对价分摊评估中，识别和计量被购买方所拥有的但在其自身报表中未予以确认和计量的可辨认无形资产就非常重要，以尽可能减少所确认的商誉，保证并购后合并报表层面的业绩真实。